Config:
  hfst:
    Gen: ../../../src/generator-gt-norm.hfst
    Morph: ../../../src/analyser-gt-norm.hfst
  xerox:
    Gen: ../../../src/generator-gt-norm.xfst
    Morph: ../../../src/analyser-gt-norm.xfst
    App: lookup

Tests:



# todo:
# Proofread the gold standard (below)
# Then: run analyser, then correct.


  Noun - tütäŕ: # Noun (28) tütäŕ 'eng /est /fin' - full paradigm
     tütäŕ+N+Sg+Nom: tütäŕ
     tütäŕ+N+Sg+Gen: tütre
     tütäŕ+N+Sg+Par: tütärd
     tütäŕ+N+Sg+Ill: tütrehe
     tütäŕ+N+Sg+Ine: tütren
     tütäŕ+N+Sg+Ela: tütrest
     tütäŕ+N+Sg+All: tütrele
     tütäŕ+N+Sg+Ade: tütrel
     tütäŕ+N+Sg+Abl: tütrelt
     tütäŕ+N+Sg+Tra: tütres
     tütäŕ+N+Sg+Ter: tütreniq
     tütäŕ+N+Sg+Abe: tütreldäq
     tütäŕ+N+Sg+Com: tütregaq
     tütäŕ+N+Pl+Nom: tütreq
     tütäŕ+N+Pl+Gen: tütride
     tütäŕ+N+Pl+Par: tütrit
     tütäŕ+N+Pl+Ill: tütrihe
     tütäŕ+N+Pl+Ine: tütrin
     tütäŕ+N+Pl+Ela: tütrist
     tütäŕ+N+Pl+All: tütrile
     tütäŕ+N+Pl+Ade: tütril
     tütäŕ+N+Pl+Abl: tütrilt
     tütäŕ+N+Pl+Tra: tütris
     tütäŕ+N+Pl+Ter: tütriniq
     tütäŕ+N+Pl+Abe: tütrildäq
     tütäŕ+N+Pl+Com: tütridegaq
